---
title: "PAC3"
author: "Òscar Casals"
date: "2025-12-23"
output: html_document
---

```{r setup, include=FALSE}
knitr::opts_chunk$set(echo = TRUE)
```


## Load packages

```{r packages}
library("ggmosaic")
library("ggplot2")
library("fitdistrplus")
library("MASS")
library("survival")
library("ggstatsplot")
library("tidyverse")
library("purrr")
```


## Data loading and dimensions (N x M)

We read the dataset in CSV format, with 119,390 rows y 32 columns:

```{r load data}
x=read.csv("hotel_bookings.csv", stringsAsFactors = T)
dim(x)
```

## Data cleansing

```{r summary, echo=FALSE}
summary(x)
```

Es veu que:

- Hi ha un màxim de 55 adults.
- Un máxim de 10 nens.
- Un máxim de 10 bebes.
- Variables negatives al average daily rate o molt altes.


Observant els següents gràfics es pot veure que els valors alts son outliers i per tant es poden eliminar.

```{r plot_adults}
plot(sort(x$adults))
grid()
```


```{r clean_child}
plot(sort(x$children))
grid()
```

``` {r filter children}
x = x[x$children < 5,]
```

```{r clean_babies}
plot(sort(x$babies))
grid()

```

```{r filter_babies}
x = x[x$babies < 5,]
```

A l'average daily rate es veu que només una variable és significativament més alta que la resta, per tant es tracta com a outliyer i s'elimina.

```{r plot_adr}
plot(sort(x$adr))
grid()
```

```{r clean_adr}
x=x[x$adr>=0 & x$adr<1000,]
```

Al histograma següent es veu que hi ha aproximadament 2000 variables que son 0 y un warning de que hi a NA presents, degut a això s'eliminaran
els registres NA i amb 0 dies d'estada.

```{r}
ggplot(data=x, aes(x=adr)) + 
  geom_histogram(bins=55, colour="black", fill = "lightgray") +
  ggtitle("Average daily rates") + xlab("average daily rate") +
  theme_light() 
```
```{r}
x[is.na(x$children),'children']=0
x=x[x$adr>0 & 
    (x$stays_in_week_nights+x$stays_in_weekend_nights)>0 & 
    (x$adults+x$children+x$babies)>0 & 
    !is.na(x$children),]
```


## Variables categoriques

La pregunta que volem respondre és com han evolucionat al llarg dels mesos i anys el nombre de reserves fetes per cada país.

Per tant treurem les reserves cancel·lades del dataset i filtrarem per cada any els països amb 50 reserves o més, degut a que hi ha molts amb 1 o 2 només.


```{r}

create_grouped_dataframe_non_cancelled <- function(year){
  
  df <- x %>% 
  filter(
    (arrival_date_year == year) &
      (is_canceled == 0) & 
      (country != "NULL")
  ) %>% 
  group_by(
    arrival_date_month,
    #hotel,
    country
  ) %>%
  summarise(
    city_bookings = sum(hotel == "City Hotel"),
    resort_bookings = sum(hotel == "Resort Hotel")
    ) 
  
  df = df %>% filter((city_bookings + resort_bookings) >= 100)
  
  return(df)

}


group_by_month_resort_c <- function(c_df){
  df <- c_df %>% group_by(arrival_date_month) %>% 
    summarise(city_bookings = sum(city_bookings), resort_bookings = sum(resort_bookings)) %>% 
    ungroup() %>% 
    mutate(arrival_date_month = factor(arrival_date_month, levels = month.name)) %>%
    arrange(arrival_date_month)
  
  return(df)
}

```

```{r}
number_reserves_non_cancelled_2015 <- create_grouped_dataframe_non_cancelled("2015") %>% 
  arrange(desc(city_bookings + resort_bookings))

number_reserves_non_cancelled_2016 <- create_grouped_dataframe_non_cancelled("2016") %>% 
  arrange(desc(city_bookings + resort_bookings))

number_reserves_non_cancelled_2017 <- create_grouped_dataframe_non_cancelled("2017") %>% 
  arrange(desc(city_bookings + resort_bookings))

#write.csv(number_reserves_non_cancelled_2015, row.names = FALSE, file = "Non_Cancelled_bookings_2015.csv")
#write.csv(number_reserves_non_cancelled_2016, row.names = FALSE, file = "Non_Cancelled_bookings_2016.csv")
#write.csv(number_reserves_non_cancelled_2017, row.names = FALSE, file = "Non_Cancelled_bookings_2017.csv")

```

Finalment per fer-nos una idea dels resultats que esperar, es mirarà una lineplot del nombre de registres per mes per cada any.

```{r}

n2015 <- group_by_month_resort_c(number_reserves_non_cancelled_2015)

ggplot(data = n2015) + 
  geom_line(aes(x = arrival_date_month, y = city_bookings, group = 1, colour = "city")) + 
  geom_line(aes(x = arrival_date_month, y = resort_bookings, group = 2, colour="resort")) + 
  ylim(0, 2500)

n2016 <- group_by_month_resort_c(number_reserves_non_cancelled_2016)

ggplot(data = n2016) + 
  geom_line(aes(x = arrival_date_month, y = city_bookings, group = 1, colour = "city")) + 
  geom_line(aes(x = arrival_date_month, y = resort_bookings, group = 2, colour="resort")) + 
  ylim(0, 2500)

n2017 <- group_by_month_resort_c(number_reserves_non_cancelled_2017)

ggplot(data = n2017) + 
  geom_line(aes(x = arrival_date_month, y = city_bookings, group = 1, colour = "city")) + 
  geom_line(aes(x = arrival_date_month, y = resort_bookings, group = 2, colour="resort")) + 
  ylim(0, 2500)
```



